【裁判字號】    99,易,2127
【裁判日期】    990831
【裁判案由】    竊盜等
【裁判全文】
臺灣板橋地方法院刑事判決              99年度易字第2127號
公  訴  人  臺灣板橋地方法院檢察署檢察官
被      告  丙○○
上列被告因竊盜案件，經檢察官提起公訴（99年度偵字14626 號
），被告於準備程序中就被訴事實為有罪之陳述，經本院裁定行
簡式審判程序審理，並判決如下：
    主      文
丙○○竊盜，處有期徒刑貳月，如易科罰金，以新臺幣壹仟元折
算壹日；又攜帶兇器竊盜，處有期徒刑肆月，如易科罰金，以新
臺幣壹仟元折算壹日。應執行有期徒刑伍月，如易科罰金，以新
臺幣壹仟元折算壹日。
    事實及理由
一、被告丙○○所犯係死刑、無期徒刑、最輕本刑為3 年以上有
    期徒刑以外之罪，其於準備程序中就被訴事實為有罪之陳述
    ，經告知簡式審判程序之旨，並聽取公訴人、被告之意見後
    ，本院認適宜改依簡式審判程序進行，合先敘明。
二、本件除下列事項外，其餘犯罪事實及證據均引用如附件檢察
    官起訴書之記載：
（一）犯罪事實就自被告住處扣得之台塑聯名卡部分，補充全名
      為遠東國際商業銀行台塑聯名卡（下簡稱遠東銀行台塑聯
      名卡），刪除與本案無關之扣案物PSS004073 號卡，黑色
      背包改述為男用黑色LV背包，另加計被告自行提出為本院
      留存之乙○○所有失竊物遊戲卡匣1 片、充電器1 個、汽
      車鑰匙1 串。並補陳：被告前往甲○○經營檳榔攤行竊之
      事實，係其在員警相詢另案時主動提及之自首情節，被告
      並表明願接受後續偵審程序與裁判之意。
（二）證據部分補充被告於本院準備程序與審理之自白、上開留
      存物品，及證人即查獲員警李志高關於被告是否符合自首
      要件部分所為證述。
（三）附表編號1 補充前開留存物為遭竊財物之一部份；附表編
      號2 之華碩桌上型電腦1 台補充附件無線鍵盤1 台、無線
      網卡1 張補充附件無線鍵盤連接器1 個，甲○○對其遭竊
      與侵入建築物之被害事實部分均未提告。
三、按刑法第321 條第1 項第3 款之「兇器」，乃依一般社會觀
    念足以對人之生命、身體、安全構成威脅，而具有危險性之
    「器械」而言，而磚塊、石頭乃自然界之物質，尚難謂為通
    常之「器械」；本件被告雖持石頭毀壞告訴人倉庫玻璃窗以
    行竊，尚難論以攜帶兇器竊盜罪（最高法院92年度臺非字第
    38號判決意旨參照），故被告持石頭毀壞告訴人乙○○之車
    窗伸手行竊，核其所為尚與攜帶兇器有間；又按刑法第321
    條第1 項第3 款所規定之攜帶兇器竊盜罪，係以行為人攜帶
    兇器竊盜為其加重條件，此所謂兇器，其種類並無限制，凡
    客觀上足對人之生命、身體、安全構成威脅，具有危險性之
    兇器均屬之，且祇須行竊時攜帶此種具有危險性之兇器為已
    足，並不以攜帶之初有行兇之意圖為必要（最高法院79年臺
    上字第5253號判例意旨參照），查本案被告所持前往被害人
    甲○○檳榔攤行竊之工具即一字起子1 支，既足以插入鎖孔
    撬轉開啟鐵捲門，質地顯然堅硬、銳利，若持以行兇，依一
    般社會觀念，自足以使人之身體、生命產生危險，堪認屬具
    有危險性之兇器無誤。是核被告所為，係犯刑法第320 條第
    1 項之普通竊盜、第321 條第1 項第3 款之攜帶兇器竊盜，
    及同法第354 條之毀損罪。又被告係基於單一竊盜決意，藉
    毀損告訴人乙○○車窗方式進而行竊，違犯兩罪之舉動具有
    緊密重疊性，應認係一行為，並依想像競合之例從一重之普
    通竊盜罪處斷，起訴書認應視作數罪容有誤會，至被告所為
    以上普通竊盜與加重竊盜之犯行，犯意各別、行為互殊、罪
    名有異，應予分論併罰。又被告就附表編號2 犯行部分，係
    其在偵查犯罪機關未察覺之前，即向員警承認屬其所為而自
    首犯罪，並表明接受其後偵審程序與裁判之意，此和證人李
    志高於本院審理時到庭具結證述之內容既相符合，更有相關
    警詢筆錄在卷足憑，可認被告就此已符自首要件，爰依刑法
    第62條前段規定減輕其刑；至就附表編號1 犯行部分，據證
    人李志高所言，係其在前往被告住處執行搜索扣押之際，主
    動發現告訴人乙○○簽名於上之遠東銀行台塑聯名卡同遭放
    置於被告竊得物品堆中，乃立即基於被告另涉該案之合理懷
    疑出言詢問，被告始憶及此情予以坦認，凡此亦為被告所不
    否認之點，準此，被告對該部分所為說明自與刑法規定須對
    於「未發覺之罪」自首而接受裁判之要件尚有出入，要無援
    為減刑事由之理。爰審酌被告正值壯年，不思依循正途賺取
    財物，恣意竊取他人財物，缺乏對他人財產權之尊重，及其
    犯罪之動機、目的、手段、竊得財物價值、對告訴人乙○○
    與被害人甲○○所生之損害程度，兼酌被告犯罪後坦承犯行
    ，態度尚佳等一切情狀，分別量處如主文所示之刑，併諭知
    易科罰金折算標準，並定其應執行之刑，及諭知易科罰金折
    算標準，以資懲儆。末查被告於附表編號2 事實中所持之一
    字起子，既無證據可認屬被告所有，衡之復無違禁物之性質
    ，於法難認得予沒收，附此陳明。
據上論斷，應依刑事訴訟法第273 條之1 第1 項、第299 條第1
項前段、第310 條之2 、第454 條第2 項，刑法第320 條第1 項
、第321 條第1 項第3 款、第354 條、第55條、第62條前段、第
41條第1 項前段、第51條第5 款，刑法施行法第1 條之1 第1 項
、第2 項前段，判決如主文。
本案經檢察官蘇振文到庭執行職務。
中    華    民    國    99    年    8     月    31    日
                  刑事第六庭  法  官  盧軍傑
上列正本證明與原本無異。
如不服本判決，應於判決送達後10日內敘明上訴理由，向本院提
出上訴狀 (應附繕本) ，上訴於臺灣高等法院。其未敘述上訴理
由者，應於上訴期間屆滿後20日內向本院補提理由書「切勿逕送
上級法院」。
                              書記官  周玉茹
中    華    民    國    99    年    8     月    31    日
附錄本案論罪科刑法條全文：
中華民國刑法第320條
意圖為自己或第三人不法之所有，而竊取他人之動產者，為竊盜
罪，處5 年以下有期徒刑、拘役或5 百元以下罰金。
意圖為自己或第三人不法之利益，而竊佔他人之不動產者，依前
項之規定處斷。
前二項之未遂犯罰之。
中華民國刑法第321 條
犯竊盜罪而有左列情形之一者，處6 月以上、5 年以下有期徒刑
：
一、於夜間侵入住宅或有人居住之建築物、船艦或隱匿其內而犯
    之者。
二、毀越門扇、牆垣或其他安全設備而犯之者。
三、攜帶兇器而犯之者。
四、結夥三人以上而犯之者。
五、乘火災、水災或其他災害之際而犯之者。
六、在車站或埠頭而犯之者。
前項之未遂犯罰之。
中華民國刑法第354條
毀棄、損壞前二條以外之他人之物或致令不堪用，足以生損害於
公眾或他人者，處2 年以下有期徒刑、拘役或5 百元以下罰金。
附件：

司法院資訊處製作；財團法人民間司法改革基金會備份。
